【裁判字號】    90,判,154
【裁判日期】    900118
【裁判案由】    有線電視法
【裁判全文】
最  高  行  政  法  院  判  決                      九十年度判字第一五四號
    原      告  新唐城開發事業股份有限公司
    代  表  人  甲○○
    被      告  行政院新聞局
    代  表  人  蘇正平
右當事人間因有線電視法事件，原告不服行政院中華民國八十八年七月十三日台八十
八訴字第二七一三七號再訴願決定，提起行政訴訟。本院判決如左：
    主  文
原告之訴駁回。
訴訟費用由原告負擔。
    事  實
緣台北縣「大新店民主有線電視股份有限公司」第一期工程已查驗核准區域（台北縣
新店市國校里等三十九個里及烏來鄉烏來村、忠治村），經被告核定於八十七年七月
二十七日正式開播，並於同年七月十日以（八七）建廣五字第一○九七九號函知原告
。惟原告未依規定，於有線電視系統開播區域內停止播送，經被告派員於八十七年八
月二十五日十時三十四分至十時四十分在台北縣有線電視開播區內之新店市○○路一
四五號、一四五之一號二樓外牆貼有原告所有播送系統標籤之網路上，側錄得原告對
外播送節目訊號。被告以其有違行為時有線電視法第六十九條之規定，乃依同法第六
十四條規定，以八十七年九月一日（八七）建廣五字第一四○三八號函處以罰鍰新台
幣（以下同）一百二十萬元，沒入設備，並請其即刻在有線電視開播區域內停止違法
播送之行為。原告不服，循序提起訴願、再訴願，均遭駁回，遂向本院提起行政訴訟
。茲摘敘兩造訴辯意旨如次：
原告起訴意旨略謂：一、被告之行政作為顯有違失：（一）、按以廣播及電視方式表
達意見，屬於憲法第十一條所保障言論自由之範圍，為保障此項自由，國家應對電波
頻率之使用為公平合理之分配，對於人民平等接近使用傳播媒體之權利，亦應在兼顧
傳播媒體編輯自由原則下，予以尊重，並均應以法律定之。廣播電視之電波頻率為有
限性之公共資源，為免被壟斷與獨占，國家應制定法律，使主管機關對於開放電波頻
率之規劃與分配，能依公平合理之原則審慎決定，藉此謀求廣播電視之均衡發展，民
眾亦得有更多利用媒體之機會，大法官會議釋字第三六四號解釋文及理由書著有明文
。被告就廣播電視（包含有線電視）之管理自應依循此等意旨，以免有線電視之電波
頻率被壟斷或獨占，合先敘明。（二）、查被告於八十二年提出有線電視法草案時，
乃以一區一家為其規劃藍本，嗣並因立法院之修法，成為一區得有五家，及另增設行
為時有線電視法（下稱舊法）第六十九條之規定以規範過渡時期現有之有線播送系統
業者，故有「本法施行後，依法設立之有線電視系統自開始播送節目之日起，該地區
內前項有線播送系統應即停止播送，原登記證失其效力。仍繼續播送者，依同法第六
十四條規定處罰」，即舊法第六十九條第三項之規定。惟查在特定之有線電視經營區
內，可能有單一之有線電視系統業者在籌設，亦可能有多數之有線電視系統業者在籌
設，而前揭舊有線電視法第六十九條之規定則顯係規範經營區內僅有一家有線電視系
統經營者之場合，蓋因合法之系統業者依法營運，其餘過渡時期之播送系統業者自應
退讓（惟因一區獨家，得另行公告受理申請）；然若特定經營區同時有多家系統業者
籌設而其中僅一家取得系統執照時，即強行要求其他籌設中之有線電視或系統不能營
運，則有不當限制人民使用有線電視媒體權利之不當。被告為有線電視之中央主管機
關，就此等情事之將會發生，竟不能防範未然，積極修法於前，又不能兼顧其他系統
經營者及人民接近使用有線電視之權利，予適度之空間於後，自難謂其無違失之處。
況八十八年二月三日修正後公佈施行之「有線廣播電視法」（下稱新法）第七十二條
第二項更改為：「系統經營者自開始播送節目之日起十五日內，該地區前項有線電視
節目播送系統應停止播送，原登記證所載該地區失其效力：仍繼續播送者，依第七十
條規定處罰。但經中央主管機關許可繼續經營者，不在此限。」益足證被告之行政疏
漏。（三）、原告於成為合法業者前，本應不得再為播送之行為，惟為顧及廣大收視
戶之權益，若貿然停播，而不予相當之時間（所謂善後時間）使原告安排收視戶轉台
事宜，勢必嚴重影響收視戶權益，且造成更多不必要糾紛。職此，倘原告基於維護消
費者立場而繼續播送時，應屬情有可原，且為對收視戶權益負責之行為，此亦為舊法
立法當時有欠周延者。故縱使被告有依法處罰之權限，但處罰結果如危害眾多民眾利
益時，即與憲法保障人民基本權利之精神有違。而行政機關之作為本受兩大因素支配
，一係法律，二係公益，行政機關之行為應為公益而服務，若悖離公益即失其正當性
，故行政處分如發生破壞現有之法律秩序或所生影響匪淺，即應考量利益之均衡。本
件原告之行為本係肇因於被告未迅速審核核發原告之系統經營者執照而來，且原告所
屬之有線電視經營區同時有數家系統經營者進行籌設，亦有其制度面之因素，故被告
所為之處罰，實難令原告甘服。二、被告對於「地區」之定義認定錯誤，法律對其是
否得對持有原經營區域部分地區尚屬有效之播送系統登記證業者處罰授權並不明確：
（一）、按舊有線電視法第六十九條第三項規定中所謂之「地區」，係指同法第二十
七條所規定「新聞局會商交通部後劃定公告之地區」，而非指系統經營者分期查驗之
地區，故所謂登記失其效力，應為依法設立之有線電視系統全部地區開始播送節目之
日起，而非如本件之僅部分地區開始播送節目訊號，併此敘明。（二）、如前述，舊
有線電視法第六十九條第三項對於原登記失其效力之「地區」並未明文，而新法第七
十二條第二項則明定原登記證失其效力為「系統經營者自開始播送節目之日起十五日
內，該地區內前項有線電視節目播送系統應停止播送，原登記證所載該地區失其效力
，．．．」。申言之，舊法並未顧及系統經營者於網路建設中，係採取分期查驗，依
序取得系統執照及獲得營運許可之事實，故舊有線電視法第六十九條第三項應係針對
該經營區有線電視全部查驗通過取得系統經營執照，地區內有線電視節目播送系統原
登記證全部失效之情形而訂，而對於業者實際為分期查驗，次第取得全區執照，地區
內有線電視節目播送系統原登記證並未全部失效之情形則未加以規範。此由舊法對於
「地區」並無明文，而新法則明指系統經營者開始播送節目之該地區，有線電視節目
播送系統應停止播送，原登記證所載僅該地區失效即足證此點。（三）、職此，原告
之播送系統登記證確仍屬部分有效，此由被告換發予原告之播送系統登記證仍載有部
分經營地區即可得知，故原告並非舊法第六十九條第三項所欲規範原登記證全部失效
而應加以處罰之主體，殆無疑義，縱原告於其換發後之登記證並未核准其於原來登記
區域營業，此乃另一問題，要與舊有線電視法第六十九條第三項規範之情形有別。被
告對於原登記證部分地區仍屬有效之業者，是否得予處罰顯屬法律授權不明確。依行
政法之原則，法律授權既非明確，被告自不得擅為處罰。三、被告對於連續處罰之違
誤：（一）、查本件原告雖仍繼續播送訊號，惟其每日之多數個別行為，均屬具有整
體意思之一個單一行為，為一種法律上之連續行為，縱原告於受到被告處分後仍繼續
播送訊號，亦屬於違反義務之狀態繼續，被告當不得因原告同一違反義務之結果狀態
繼續存在，而予連續處罰，此有行政法院八十四年判字第一六○○號判決可供參酌；
被告依法既僅能予以一次之處分，否之自有違「一事不兩罰」原則。（二）、且查舊
有線電視法第六十四條之處罰規定，並未有「得按日連續處罰」或類似明文，此與舊
有線電視法第六十三條、水污染防治法第十九條、廢棄物清理法第二十三條等規定比
較，明顯有別。此外，再就新有線電視法第七十條（即舊法第六十四條）予以對照，
該條已修正為「並得按次連續處罰」，新法第六十七條（即舊法第六十條）、新法第
六十八條（即舊法第六十一條）亦均有相同旨趣之修訂，在在足證舊法第六十四條之
處罰規定性質上為秩序罰而非執行罰甚為明晰。（三）、故被告於法律未授權情況下
，為連續處罰之行為，顯有失法律保留原則及一事不兩罰原則。被告對原告所連續科
處之罰鍰，於第一次以後即本件所為之處分，應予撤銷，始符合前述原則。退萬步言
，法律授權不明確縱屬立法疏漏，被告亦不得以行政命令修改立法疏漏，而有越俎代
庖之違憲違法情形。綜上，本件再訴願決定、訴願決定及原處分之認事用法，確屬於
法不合。請判決均予撤銷，以保原告權益等語。
被告答辯意旨略謂：一、按行為時有線電視法第六十九條第三項規定「本法施行後，
依法設立之有線電視系統自開始播送節目之日起，該地區內前項有線播送系統應即停
止播送，原登記失其效力。仍繼續播送者，依第六十四條規定處罰。」次按同法第六
十四條規定「未依本法規定申請許可，擅自設置有線電視系統者，處新台幣三十萬元
以上，一百五十萬元以下罰鍰，並沒入其設備。」又行為時有線電視節目播送系統暫
行管理辦法第十四條規定「主管機關發現有線播送系統設備及經營情形有未符規定情
事，除依本法核處外，並得通知限期改正。」查台北縣新店經營區大新店民主有線電
視股份有限公司第一期工程已查驗核准區域（新店市國校里等三十九里及烏來鄉烏來
村、忠治村），業經被告核定於八十七年七月二十七日正式開播，並於同年七月十日
以（八七）建廣五字第一○九七九號函知原告在案。惟被告派員於八十七年八月二十
五日於前述有線電視開播區域內貼有原告所有系統標籤之網路上，仍側錄得原告對外
播送節目訊號，被告核其行為已違反行為時有線電視法第六十九條規定，爰依同法第
六十四條核處罰鍰新台幣一百二十萬元，並沒入設備，請其即刻在有線電視開播區域
內停止違法播送之行為。揆諸首揭法令規定，並無不當。二、查「有線電視」係指以
鋪設纜線方式傳播影像、聲音供公眾直接收視、收聽，「有線廣播電視系統」係指有
線廣播電視之傳輸網路及包括線纜、微波、衛星等設備，為行為時有線電視法第二條
第一款、第二款所明定。有線電視是以鋪設或附掛線纜方式傳播節目與廣告供公眾收
視或收聽，其利用有形的線纜傳輸影像與聲音，與電波頻率之分配使用無直接相關。
又有線電視法於八十二年八月總統公布實施，被告自八十三年一月公告全國共分五十
一個有線電視經營區域，同年二月公告受理有線電視系統經營者之申請，共計二二九
件申設案。有線電視審議委員會對於有線電視申設案件之審議過程，分初審、複審及
決審三個階段，本於公正客觀之立場獨立行使其職權。從受理申設、審議至核准籌設
，截至八十七年八月止，已完成六個梯次有線電視系統申請案，前揭法律規定及被告
開放受理有線電視之申設，均與大法官會議釋字第三六四號解釋意旨無違。三、按行
為時有線電視法第六十九條之立法目的，係授權由中央主管機關訂定「有線電視節目
播送系統暫行管理辦法」，使本法施行前未依法定程序架設之有線播送系統（包括俗
稱第四台未依法定程序架設之有線播送系統及依法設立之社區共同天線電視設備業非
法兼設之有線電視節目播送系統）納入管理。又該條將本法施行前未依法定程序架設
之第四台等統稱為「有線播送系統」而不稱為「有線電視系統」，乃在區分兩者之差
異，亦強調本條文為暫時性之過渡條款。一方面將本法施行前未依法定程序架設之有
線播送系統透過登記納入管理，並得繼續營業，另一方面於同條第三項明訂落日條款
，使原依有線電視節目播送系統暫行管理辦法登記之有線播送系統，自該地區依本法
設立之有線電視系統開始播送節目之日起，應即停止播送，原登記並失其效力。原告
所稱行為時有線電視法第六十九條之規定係規範經營區內僅有一有線電視系統經營者
之場合乙節，不能以之視為該法條之立法理由。再查大新店民主有線電視股份有限公
司第一期工程已查驗合格區域正式開播，依法該開播區域之各有線播送系統應即停止
播送，經被告派員於開播區域定點側錄，發現原告仍對外播送節目訊號，此有被告側
證有線播送系統播送節目內容作業記錄、攝影機蒐證帶可稽，原告顯未依法停止播送
，揆諸首揭法律，被告原處分依法核處，洵非無據。四、原告稱為顧及收視戶權益，
若貿然停播，而不予相當之時間（所謂的善後時間），使原告安排收視戶轉台事宜，
勢必嚴重影響收視戶權益，且造成更多不必要糾紛云云。查被告為因應行為時有線電
視法第六十九條之執行，於八十六年即研擬具體作法，在大新店民主有線電視股份有
限公司開播之前，並由台北縣政府邀集原告等相關單位進行協調，除要求停播業者提
出收視戶退費辦法及開播業者之客戶轉接處理措施，並由被告、地方政府及業者透過
各種管道，積極向民眾宣導有線電視將取代有線播送系統之訊息，及收視戶應進行轉
接、辦理退費等事宜，以保障自身權益，並將大新店民主有線電視股份有限公司即將
開播之事實，於同年七月十日以（八七）建廣五字第一○九七九號函知原告，原告所
稱未予相當時間善後，核不足採。又行為時有線電視法第六十九條如不執行，將使籌
設有線電視之業者欠缺及早籌設完成之誘因，對於有線播送系統轉型為有線電視系統
之時程，形成不良的影響，對積極籌設、通過查驗並取得營運執照正式開播之有線電
視系統之權益形成不公。被告之處分係保障合法設立之有線電視系統，自其開始播送
節目之日起，該地區內前項有線播送系統應即停止播送。揆諸被告前述行政作為，與
公益原則無違，原告所辯核不足採。五、依有線電視節目播送系統暫行管理辦法規定
，經營有線播送系統者，應向主管機關辦理申請登記，並取得有線播送系統登記證，
登記證上載有其營業區域，有線播送系統應於其登記之營業區域內營運。另依行為時
有線電視法第二十六條及有線電視審議委員會審議規則第十二條規定，有線電視系統
進行籌設時，其系統設置得分期實施，在其籌設完成，經中央主管機關會同交通部查
驗合格後，由交通部發給有線電視系統執照，中央主管機關發給系統經營者執照，始
得依法營運。然不問係全部查驗通過取得全區系統經營執照，或係分期查驗通過取得
部分地區系統經營執照，依行為時有線電視法第六十九條第三項規定，自該有線電視
系統開始播送節目之日起，於其開播區域內之有線播送系統應即停止播送，該有線播
送系統登記證所登記之營業區域中已屬有線電視開播之地區依法失其效力，自不得於
該地區繼續經營，並應向被告申請換發登記證，此為法條之當然解釋。原告於其原登
記已失效之區域內繼續播送節目，自屬行為時有線電視法第六十九條第三項所處分之
對象。行為時有線電視法中均無就「地區」作特別規定，自應依各別條文內容視之，
原告自行將其限縮解釋為行為時有線電視第二十七條所稱之「地區」，顯不足採。六
、原告辯稱被告不得於法律未明文規定情況下，為連續之處罰行為，否則有失法律保
留原則及一事不兩罰原則等語云云。查原告未於上開有線電視開播區域內依法停止播
送，違法事實明確，被告依法核處罰鍰，並沒入設備，請其即刻在有線電視開播區域
內停止違法播送之行為。惟經被告派員於不同時間、不同地點再度查獲原告仍繼續違
法播送訊號，其違反有線電視法已非初犯，卻仍漠視法律而明知故犯，原告並無更正
其錯誤行為之表示，足證其規避法律義務之行為，實屬信而有徵。被告審酌原告屢犯
情形及本件違法事實，依職權按行為時有線電視法第六十四條規定於法定裁量範圍內
予以行政裁量，裁處罰鍰並沒入設備，並依行為時有線電視節目播送系統暫行管理辦
法第十四條規定請其即刻在有線電視開播區域內停止違法播送之行為，處分尚屬適當
，無原告所言不符比例原則、法律保留原則及一事不兩罰原則之處。原告以此為理由
，希圖規避法律上應負之責任，所辯核不足採。綜上論述，原告違反行為時有線電視
法規定之事實甚為明確，被告於認事用法上並無違誤。原告所持理由，實不足採，請
均依法駁回原告之訴，以維法紀等語。
    理  由
按本件被告代表人業已更換，被告陳明由新代表人承受訴訟，於法無違，應予准許，
合先明。次按「本法施行後，依法設立之有線電視系統自開始播送節目之日起，該
地區內前項有線播送系統應即停止播送，原登記失其效力。仍繼續播送者，依第六十
四條規定處罰。」為行為時有線電視法第六十九條第三項所規定。「未依本法規定申
請許可，擅自設置有線電視系統者，處新台幣三十萬元以上一百五十萬元以下罰鍰，
並沒入其設備。」復為同法第六十四條所規定。本件台北縣「大新店民主有線電視股
份有限公司」第一期工程已查驗核准區域（台北縣新店市國校里等三十九個里及烏來
鄉烏來村、忠治村），經被告核定於八十七年七月二十七日正式開播，並於同年七月
十日以（八七）建廣五字第一○九七九號函知原告，惟原告未依規定，於有線電視系
統開播區域內停止播送。經被告派員於八十七年八月二十五日十時三十四分至十時四
十分在台北縣有線電視開播區內之新店市○○路一四五號、一四五之一號二樓外牆貼
有原告所有播送系統標籤之網路上，側錄得原告對外播送節目訊號，被告以其有違行
為時有線電視法第六十九條之規定，乃依同法第六十四條規定，以八十七年九月一日
（八七）建廣五字第一四○三八號函處以罰鍰新台幣（以下同）一百二十萬元，沒入
設備，並請其即刻在有線電視開播區域內停止違法播送之行為。原告不服，循序提起
訴願、再訴願，以舊有線電視法第六十九條之規定顯係規範經營區內僅有一家有線電
視系統經營者之場合，蓋因合法之系統業者依法營運，其餘過渡時期之播送系統業者
自應退讓，然若特定經營區同時有多家系統業者籌設而其中僅一家取得系統執照時，
即強行要求其他籌設中之有線電視或系統不能營運，則有不當限制人民使用有線電視
媒體權利之不當。被告為有線電視之中央主管機關，就此等情事之將會發生，竟不能
防範未然，積極修法於前，又不能兼顧其他系統經營者及人民接近使用有線電視之權
利，予適度之空間於後，自難謂其無違失之行政疏漏。原告於成為合法業者前，本應
不得再為播送之行為，惟為顧及廣大收視戶之權益，若貿然停播，而不予相當之時間
（所謂善後時間）使原告安排收視戶轉台事宜，勢必嚴重影響收視戶權益，且造成更
多不必要糾紛。職此，倘原告基於維護消費者立場而繼續播送時，應屬情有可原，且
為對收視戶權益負責之行為，此亦為舊法立法當時有欠周延者。故縱使被告有依法處
罰之權限，但處罰結果如危害眾多民眾利益時，即與憲法保障人民基本權利之精神有
違。又原告雖仍繼續播送訊號，惟其每日之多數個別行為，均屬具有整體意思之一個
單一行為，被告依法僅能予以一次之處分，否則自有違「一事不兩罰」原則。且舊有
線電視法第六十四條之處罰規定，並未有「得按日連續處罰」或類似明文，此與舊有
線電視法第六十三條比較，明顯有別。此外，就新有線電視法第七十條（即舊法第六
十四條）予以對照，該條已修正為「並得按次連續處罰」，足證舊法第六十四條之處
罰規定性質上為秩序罰而非執行罰，甚為明晰。故被告於法律未授權情況下，為連續
處罰之行為，顯有失法律保留及一事不兩罰原則，被告對原告所連續科處之罰鍰，於
第一次以後即本件所為之處分，應予撤銷云云。一再訴願決定以有線電視指以鋪設或
附掛線纜方式傳送節目與廣告供公眾收視或收聽，其利用線纜傳輸影像與聲音，與電
波頻率之分配使用無直接相關。有線電視法於八十二年八月公布施行，被告自八十三
年一月公告全國共分五十一個有線電視經營區域，同年二月公告受理有線電視系統經
營者之申請共計二二九件申設案，有線電視審議委員會對於有線電視申設案件之審議
過程，分初審、複審及決審三個階段，本於公正客觀之立場獨立行使其職權，從受理
申設、審議至核准籌設，截至八十七年八月止，已完成六個梯次有線電視系統申請案
，行為時有線電視法第六十九條第三項、第六十四條與有線電視節目播送系統暫行管
理辦法第十四條規定，及被告開放受理有線電視之申設，均與司法院釋字第三六四號
解釋意旨無違。行為時有線電視法第六十九條之立法目的，係授權由中央主管機關訂
定「有線電視節目播送系統暫行管理辦法」，使該法施行前未依法定程序架設之有線
播送系統（包括俗稱第四台未依法定程序架設之有線播送系統及依法設立之社區共同
天線電視設備業非法兼設之有線電視節目播送系統）納入管理，行為時有線電視法第
六十九條將該法施行前未依法定程序架設之第四台等統稱為「有線播送系統」而不稱
為「有線電視系統」，其目的即在區分兩者之不同特性，有線播送系統純為暫時性之
措施，有線電視系統則為長期性之設置，故於有線電視系統開播之日，有線播送系統
應即停止播放，以利管理。有線電視法施行前未依法定程序架設之有線播送系統，僅
得透過登記之程序，暫時繼續營業；另於本法第六十九條第三項明定自該地區依本法
設立之有線電視系統開始播送節目之日，應即停止播送，原登記並失其效力，原告訴
稱該條之立法目的，係在規範經營區內僅有獨一有線電視系統經營者之場合，殊非確
論。再查台北縣大新店民主有線電視股份有限公司第一期工程查驗核准區域（台北縣
新店市國校里等三十九個里及烏來鄉烏來村、忠治村）已正式開播，依法該開播區域
內各有線播送系統均應停止播送，惟經被告派員於開播區域定點側錄，發現原告仍對
外播送節目訊號，此有測證有線播送系統播送節目內容作業紀錄表、攝影機蒐證帶可
稽，原告違法事證明確，原處分依法核處並非無據。至訴稱為顧及收視戶權益，若貿
然停播，而不予相當之時間使原告安排收視戶轉台事宜，勢必嚴重影響收視戶權益，
且造成更多不必要糾紛云云。查被告為因應行為時有線電視法第六十九條之執行，在
大新店民主有線電視股份有限公司開播之前，即由台北縣政府邀集原告等相關單位進
行協調，除要求停播業者提出收視戶退費辦法及開播業者之客戶轉接處理措施外，並
由被告、地方政府及業者透過各種管道，積極向民眾宣導有線電視將取代有線播送系
統之訊息，及收視戶應進行轉接、辦理退費等事宜，於八十七年七月十日以（八七）
建廣五字第一○九七九號函知原告，原告所稱未予相當時間善後，核不足採。又行為
時有線電視法第六十九條如不執行，將使籌設有線電視之業者欠缺及早籌設完成之誘
因，對於有線播送系統轉型為有線電視系統之時程，形成不良的影響，對積極籌設、
通過查驗並取得營運執照正式開播之有線電視系統之權益形成不公，原處分旨在保障
合法，取締非法，純屬維護公益之依法行政行為。至訴稱被告不得於法律未明文規定
情況下，為連續之處罰行為，否則有失法律保留及一事不兩罰原則云云，查一事不兩
罰原則係指任何人不能以同一行為，而遭受多次之處罰。本案原告經被告派員於不同
日期、不同時間、不同地點再度查獲原告未依該局前次處分請其即刻在有線電視開播
區域內停止違法播送之行為，仍持續於上開有線電視開播區域內播送節目及廣告訊號
，事實上有數個違法行為，被告依法核處罰鍰，並沒入設備，認事用法並無不當，遂
駁回其一再訴願。經核並無違誤。原告不服仍執前詞提起本訴。查台北縣大新店民主
有線電視股份有限公司第一期工程查驗核准區域（台北縣新店市國校里等三十九個里
及烏來鄉烏來村、忠治村）已正式開播，依法該開播區域內各有線播送系統均應停止
播送，原告依行為時有線電視法第六十九條第三項規定即有立即於該開播區域內停止
播送之義務，惟經被告查獲其有繼續播送之事實，此有測證有線電視播送系統播送節
目內容作業紀錄表等附原處分卷可稽，此為原告所不否認。次查行為時有線電視法第
六十九條第三項規定「本法施行後，依法設立之有線電視系統自開始播送節目之日起
，該地區內前項有線播送系統應即停止播送，原登記失其效力。仍繼續播送者，依第
六十四條規定處罰」，依該規定意旨僅須依法設立之有線電視系統在核准之地區開始
播送節目之日起，該地區之舊有有線播送系統應即停止播送，不論依法核准之地區係
部份或全部均無不同，原告主張行為時有線電視法所稱地區指申請之全部地區云云，
於法尚乏所據。從而原告違法事證明確，原處分以原告違反行為時有線電視法第六十
九條第三項規定，依同法第六十四條規定之罰鍰限度內予以核處，並非無據，所訴核
不足採，本件原處分及原決定均應予以維持。原告訴請撤銷非有理由，應予駁回。
據上論結，本件原告之訴為無理由，爰依行政訴訟法施行法第二條、行政訴訟法第九
十八條第三項前段，判決如主文。
中    華    民    國     九十      年      一      月      十八       日
                    最 高 行 政 法 院  第 一 庭
                                審 判 長 法  官      黃  綠  星
                                         法  官      黃  合  文
                                         法  官      蔡  進  田
                                         法  官      黃  璽  君
                                         法  官      廖  宏  明
右  正  本  證  明  與  原  本  無  異
                                         法院書記官  彭  秀  玲
中    華    民    國     九十      年      一      月      十八       日


司法院資訊處製作；財團法人民間司法改革基金會備份。
